【裁判字號】    91,交簡上,31
【裁判日期】    920305
【裁判案由】    過失傷害
【裁判全文】
臺灣苗栗地方法院刑事判決                        九十一年度交簡上字第三一號
    上訴人  即
    被      告  乙○○
右上訴人因過失傷害案件，不服本院苗栗簡易庭九十一年度苗交簡字第五六九號中華
民國九十一年七月三十一日第一審簡易判決（聲請案號：台灣苗栗地方法院檢察署九
十一年度偵字第一三○七號），提起上訴，本院判決如左：
    主  文
上訴駁回。
    事實及理由
一、本案經本院理結果，認第一審簡易判決認事用法及量刑均無不當，應予維持，並
    引用第一審判決書記載之事實、證據及理由（如附件）。
二、上訴意旨略以：本件車禍之發生，完全係丙○○車速過快所致，係丙○○來撞伊
    的車子，伊無過失責任且量刑亦過重云云。
三、被告乙○○經合法傳喚，無正當理由不到庭，爰不待其到庭陳述逕行判決，合先
    敘明。
四、經查，被告乙○○上開駕車不慎與丙○○所駕駛之上述汽車發生事故，造成告訴
    人甲○○因而受有前開傷害等情，業經告訴人分別於警訊、偵查中及本院九十二
    年二月十九日審理時指訴被害情節甚詳。並經證人丙○○先後於警訊、偵查中證
    述明確，並有道路交通事故調查報告表一紙附卷可佐。按駕駛人駕車行經無號誌
    之交岔路口時，應本注意減速慢行，作隨時停車之準備，道路交通安全規則第九
    十三條第一項第四款定有規定，而依當時情形，被告非不能注意，竟乃疏未注意
    ，貿然前行，肇致本件車禍事故，是被告於本件車禍事故顯有過失，已堪認定。
    此外，告訴人確因本件車禍事故而受有前述之傷害，業據告訴人指訴綦詳，且有
    晟新醫院出具之驗傷診斷證明書一紙附卷可稽，是被告之過失行為與告訴人所受
    傷害間有相當之因果關係，本件事證明確，犯行洵堪認定。至於丙○○疏未減速
    慢行亦有過失部分，核屬過失相抵之民事損害賠償問題，並不影響本件被告過失
    傷害之成立，一併敘明。
五、核被告乙○○所為，係犯刑法第二百八十四條第一項前段之過失傷害罪。原審判
    決理由以被告肇事當時之過失情狀、對他人之身體所造成之傷害程度、未能與告
    訴人達成民事和解及犯罪後之態度等一切情狀，量處被告拘役四十日，並諭知易
    科罰金之折算標準，其認事用法尚屬妥適，被告上訴仍執陳詞，並無理由，依法
    駁回被告之上訴。
六、據上論斷，應依刑事訴訟法第四百五十五條之一第三項、第三百七十一條、第三
    百七十三條、第三百六十八條，判決如主文。
本案經檢察官張文傑到庭執行職務。
中    華    民    國    九十二      年    三      月      五      日
                               台灣苗栗地方法院刑事第一庭
                                     審判長法  官  陳  鴻  斌
                                           法  官  柳  章  峰
                                           法  官  林  誌  誠
右正本證明與原本無異。
本件不得上訴。
                                           書記官  李  達  成
中    華    民    國    九十二      年    三      月      五      日


司法院資訊處製作；財團法人民間司法改革基金會備份。
